臺灣高雄地方法院民事裁定　　　　　　 96年度審抗字第153號
抗　告　人　丙○○
相　對　人　台灣土地銀行股份有限公司
法定代理人　乙○○
訴訟代理人　甲○○
上列抗告人因與相對人間拍賣抵押物事件，對於中華民國96年7
月13日本院96年度拍字第1796號所為裁定，提起抗告，裁定如下
：
    主  文
抗告駁回。
抗告程序費用新台幣壹仟元由抗告人負擔。
    理  由
一、按抵押權人於債權已屆清償期而未受清償者，得聲請法院拍
    賣抵押物，就其賣得價金而受清償，民法第873 條第1 項定
    有明文。又按聲請拍賣抵押物，屬非訟事件，祇須其抵押權
    已經登記，且債權已屆清償期而未受清償，法院即應為准許
    拍賣之裁定。信託法第十二條第一項雖規定對信託財產不得
    強制執行，惟同項但書規定「但基於信託前存在於該財產之
    權利、因處理信託事務所生之權利或其他法律另有規定者，
    不在此限」，同條第二項復規定「違反前項規定者，委託人
    、受益人或受託人得於強制執行程序終結前，向執行法院對
    債權人提起異議之訴」，同法第三十五條第一項亦規定受託
    人於一定情形下，得於信託財產設定權利，可見信託財產非
    絕對不得受強制執行，... 。至於該抵押權之設定有無瑕疵
    ，債權人能否為強制執行，應由委託人、受益人或受託人於
    強制執行程序終結前，提起異議之訴以資解決，法院不得因
    該抵押物業經為信託登記，即依信託法第十二條第一項規定
    裁定駁回債權人之聲請。最高法院89年度台抗字第555 號裁
    判足參。
二、本件相對人主張其對訴外人蔡佳靜有原裁定所載之債權，並
    以原裁定主文所示之不動產設定抵押權，且經依法登記，嗣
    該不動產移轉予相對人，而該債權又已屆清償期而未受清償
    等情，有相對人提出之借據、抵押權設定契約書、他項權利
    證明書及土地並建物登記謄本在卷可稽，原法院經審核結果
    ，依上開規定准許相對人拍賣抵押物之聲請，即與法律規定
    相符而無違誤。
三、抗告意旨雖陳稱其並非借款人，系爭抵押之不動產標的物係
    辦理信託登記而非所有權移轉登記，是相對人誤將抗告人列
    為債務人，實有未合等語。然依抗告人所述，其於本件拍賣
    程序所爭執者為抗告人是否為抵押標的物之所有權人及債務
    人，而此項涉及之爭議，依上開說明，並非本件抗告程序所
    得審酌，抗告人就此部分若有爭執應另行起訴以資解決。況
    拍賣抵押物係對抵押標的物所為之裁定，並係以現登記之所
    有人為相對人，而本件抗告人既為現登記之所有權人，自應
    以其為相對人。至抗告人陳稱其並非債務人部分，因原裁定
    並無抗告人為債務人之記載，則抗告人此部份論述亦有誤解
    ，併予說明。則其據以提起本件抗告，請求廢棄原裁定，即
    無理由，應予駁回。四、據上論結：本件抗告為無理由，依
    非訟事件法第46條、第21條第2 項、第24條第1 項，民事訴
    訟法第495 條之1 第1 項、第449 條第1 項、第78條，裁定
    如主文。
中　　華　　民　　國　　96　　年　　8 　　月　　27　　日
                  民事第八庭審判長  法　官　林紀元
                                    法　官  謝靜雯
                                    法　官　楊國祥
以上正本證明與原本無異。
如不服本裁定應於送達後10日內向本院提出再抗告狀，並繳納再
抗告費新台幣1000元。再為抗告應以適用法規顯有錯誤為理由，
並經本院之許可，該許可以原裁定所涉及之法律見解具有原則上
重要性者為限。
中　　華　　民　　國　　96　　年　　 8 　　月　 27　　　日
                                    書記官　 陳美月
